Antonio de Jesus Junior

Brasileiro, 47 anos Rua: Coronel Vivida, 531 Bairro – Oficinas Ponta Grossa - PR

Fones: (42) 9820-8811 (42) 3225-5780 E-mail: djesusantonio1968@gmail.com

Skype: Jesus_antonio1968

OBJETIVO PROFISSIONAL

Atuar na área de Segurança do Trabalho.

RESUMO PROFISSIONAL

Profissional com Graduação em Direito. Com vasta e abrangente experiência na área Segurança do Trabalho. Com experiência em preparação de programas de treinamento sobre segurança do trabalho, incluindo: PCMSO, PPRA, ASO, entre outros. Experiência em implantação da NR10, NR12, NR33 e NR35. Responsável por inspeções nos locais de trabalho, identificando condições perigosas, tomando medidas cabíveis para a eliminação das mesmas. Distribuição dos equipamentos de proteção individual (EPI), bem como indicação e inspeção de equipamentos de proteção. Colaboração com a CIPA em seus programas, estudando suas observações e proposições, visando a adotar soluções corretivas e preventivas de acidentes do trabalho. Gestão de documentos da área, a fim de acompanhar a atualização de cursos necessários para cada função.

FORMAÇÃO

- Superior em **Direito**, pela Faculdade Santa Amélia SECAL, conclusão 06/2015.
- Higienista Ocupacional, SENAI, conclusão 11/2005
- Técnico em Segurança do Trabalho, Colégio Camões, conclusão 12/1995

EXPERIÊNCIA PROFISSIONAL

Klabin SA

Período: 1997 a 2007

Função: Técnico em Segurança do Trabalho

Atividades desenvolvidas: Realizava integrações de segurança, treinamentos específicos conforme os programas de segurança da empresa, realizava inspeções diárias de segurança, reuniões com Coordenadores de área e Gerentes, para definir as ações de correção de pontos críticos de acidentes, realiava os monitoramentos ambientais nas áreas onde trabalhava para a confecção do PPRA, Ministrava aulas relacionadas a segurança do trabalho e Toxicologia no trabalho, acompanhava os desligamentos da subestação durante as paradas anuais, dava suporte técnico as empresas terceirizadas durante as ampliações da fábrica.

Masisa do Brasil Período: 2007 a 2008

Função: Técnico em Segurança do Trabalho

Atividades desenvolvidas: Implantei a NR10 e adequei os procedimentos de lockaut e tagout da fábrica, realizava integrações de segurança, inspeções diárias de segurança, reunião com os Supervisores para definir as ações de correção de pontos críticos de acidentes.

LP Brasil

Período: 2008 a 2015

Função: Coordenador de Segurança do Trabalho e Meio Ambiente

Atividades desenvolvidas: Responsável por inspeções nos locais de trabalho, identificando condições perigosas, tomando todas as providências necessárias para eliminar as situações de riscos, bem como treinar e conscientizar os funcionários quanto a atitudes de segurança no trabalho. Preparação de programas de treinamento sobre segurança do trabalho, incluindo programas de conscientização e divulgação de normas de segurança, visando ao desenvolvimento de uma atitude preventiva nos funcionários quanto à segurança do trabalho. Distribuição dos

equipamentos de proteção individual (EPI), bem como indicação e inspeção de equipamentos de proteção. Colaboração com a CIPA em seus programas, estudando suas observações e proposições, visando a adotar soluções corretivas e preventivas de acidentes do trabalho. Gestão de documentos da área, a fim de acompanhar a atualização de cursos necessários para cada função, além de fazer o controle das ASOS. Responsável pela área de meio ambiente atuando diretamente com o órgão ambiental IAP. Responsável pelo acompanhamento das auditorias do corpo de bombeiros bem como de risk consulting da seguradora Marsh, sendo responsável pelas execução das adequações propostas durante as auditorias.

Klabin Projeto Puma

Período: 2015 a 2016

Função: Técnico em Segurança do Trabalho

Atividades desenvolvidas: Inspeções em área identificando pontos de melhorias, acompanhamento dos colaboradores quanto ao preenchimento dos documentos necessários a execução dos trabalhos diários, acompanhamento nos DDSs das equipes.

CURSOS E CONHECIMENTOS

- Curso Ergonomia e Postura SENAI;
- Curso de atualização em surdez ocupacional INSAT
- Curso básico de radioproteção RADIONIZA
- Curso de agentes de Socorros Urgentes SAV CONSULTORIA
- Curso de auditoria integrada de gestão da qualidade e meio ambiente MCG QUALIDADE
- Curso segurança operacional em caldeiras de recuperação química SCHREIBER, G&M CONSULTORES
- Curso de proteção respiratória FUNDACENTRO
- Curso de fabricação de celulose e papel SENAI
- Curso de técnicas de avaliação e controle de ruído ocupacional SENAI
- Curso de técnicas de avaliação e controle de ruído industrial SENAI
- Curso de técnicas de avaliação de sobrecarga térmica e iluminação SENAI
- Curso de toxicologia de contaminantes químicos e ventilação industrial SENAI
- Curso de técnicas de avaliação e controle der gases e vapores SENAI
- Curso de técnicas de avaliação e controle de aerodispersóides SENAI
- Curso de higienista ocupacional SENAI
- Curso OHSAS 18001 DET NORSKE VERITAS
- Curso de análise e procedimentos de tarefas críticas DET NORSKE VERITAS
- Curso de investigação de acidentes e incidentes DET NORSKE VERITAS
- Treinamento na metodologia WCM Pilar SSMA EFESO CONSULTORIA
- Curso de formação de coordenadores do sistema de gestão OHSAS 18801 BUREAU VERITAS
- Curso de auditorias internas de sistema de gestão de segurança e saúde ocupacional OHSAS BUREAU VERITAS
- Curso de agentes de socorros urgentes SAV CONSULTORIA
- Curso de proteção respiratória e auditiva 3M
- Treinamento de radioproteção AMBIENTIS RADIOPROTEÇÃO
- Workshop Elaboração de documentos em SST com enfoque na gestão ocupacional, jurídica e administrativa – PROTEÇÃO EVENTOS
- Curso de gerenciamento de resíduos IBECC
- Curso de formação de supervisor de entrada em espaço confinado CADENAS
- Treinamento NR-12 ROKA ENGENHARIA
- Curso acidentes do trabalho, responsabilidade penal e civil do empregador e de seus preposto IBECC